【裁判字號】    95,台上,447
【裁判日期】    950119
【裁判案由】    違反槍砲彈藥刀械管制條例
【裁判全文】
最高法院刑事判決              九十五年度台上字第四四七號
    上  訴  人  甲○○
上列上訴人因違反槍砲彈藥刀械管制條例案件，不服台灣高等法
院花蓮分院中華民國九十四年十一月十一日第二審判決（九十四
年度上訴字第一三七號，起訴案號：台灣花蓮地方法院檢察署九
十三年度偵字第二○二七號），提起上訴，本院判決如下：
    主  文
上訴駁回。
    理  由
按刑事訴訟法第三百七十七條規定，上訴於第三審法院，非以判
決違背法令為理由，不得為之。是提起第三審上訴，應以原判決
違背法令為理由，係屬法定要件。如果上訴理由狀並未依據卷內
訴訟資料，具體指摘原判決不適用何種法則或如何適用不當，或
所指摘原判決違法情事，顯與法律規定得為第三審上訴理由之違
法情形，不相適合時，均應認其上訴為違背法律上之程式，予以
駁回。本件原判決維持第一審依想像競合犯及牽連犯關係從一重
論處上訴人甲○○共同未經許可，持有可發射子彈具有殺傷力之
改造手槍罪刑之判決，駁回其在第二審之上訴，已詳敘所憑之證
據及認定之理由，並對上訴人所辯各節，如何不足採信，均已依
據卷內資料，詳予指駁，從形式上觀察，並無任何違背法令之處
。而證據之取捨及事實之認定，為事實審法院之職權，茍其判斷
無違經驗法則或論理法則，即不能任意指為違法。原判決依憑上
訴人於警詢、偵查及第一審審理時之自白，證人李添進、藍春蘭
、李郁文、彭家佳之證言，第一審勘驗案發現場錄影光碟之勘驗
結果，參酌卷附診斷證明書、扣案經內政部警政署刑事警察局鑑
驗結果認具殺傷力之改造手槍一支、制式子彈五顆及由上開改造
手槍擊發之制式子彈彈殼二個，以及卷內其他證據調查之結果，
綜合判斷，認上訴人確有如原判決事實欄所載之犯行，已詳敘其
取捨證據之心證理由，核與採證法則並無違背，亦無所指理由不
備之違法情形存在。又刑事被告之上訴，以受有不利益之判決，
為求自己利益起見請求救濟者，始得為之。關於上訴人牽連犯刑
法第三百零四條第一項之強制罪部分，上訴人主張應成立刑法第
三百零二條之剝奪人之行動自由罪，且係另行起意，與非法持有
槍、彈罪間無牽連犯關係云云，顯與被告為自己利益請求救濟之
上訴本旨相違。上訴意旨，對於原判決如何違背法令，並未依據
卷內資料為具體指摘，仍執前詞，而為事實之爭辯，並對原審採
證認事之職權行使，任意指摘，難謂已符合首揭法定上訴要件，
其上訴違背法律上之程式，應予駁回。
據上論結，應依刑事訴訟法第三百九十五條前段，判決如主文。
中    華    民    國  九十五  年    一    月   十九   日
                      最高法院刑事第三庭
                          審判長法官  謝  家  鶴
                                法官  花  滿  堂
                                法官  陳  世  淙
                                法官  洪  佳  濱
                                法官  洪  明  輝
      本件正本證明與原本無異
                                      書  記  官
中    華    民    國  九十五  年    二    月    十    日
                                                      Ｌ


司法院資訊處製作；財團法人民間司法改革基金會備份。
